臺灣士林地方法院刑事判決　　　　　　　　　　　　　九十三年度易字第五一九號
　　公　訴　人　臺灣士林地方法院檢察署檢察官
　　被　　　告　甲○○
右列被告因違反毒品危害防制條例案件，經檢察官提起公訴（九十三年度毒偵字第一
三六號），本院於訊問被告後，被告為認罪之答辯，經裁定認為宜以簡式審判程序審
理並判決如左：
    主  文
甲○○施用第二級毒品，累犯，處有期徒刑柒月。扣案之安非他命吸食器壹組沒收。
    事  實
一、甲○○前因施用毒品案件，經裁定送觀察、勒戒後，認無繼續施用之傾向，經臺
    灣士林地方法院檢察署檢察官於民國八十八年二月二十四日以八十八年度偵字第
    一六五０號不起訴處分確定，再因施用第二級毒品安非他命案件，經觀察、勒戒
    後，認有繼續施用毒品之傾向，先送強制戒治，並由臺灣士林地方法院檢察署檢
    察官聲請簡易判決處刑，嗣於八十八年十一月十五日，經本院以八十八年度湖簡
    字第三一三號判決處有期徒刑六月確定，甫於九十年八月三十一日執行完畢。詎
    甲○○又臨時起意，於九十二年十一月二十二日，在其臺北縣汐止市○○路○段
    四一六巷九號二樓之租處，以將安非他命放於玻璃球裡面燒烤而吸食煙氣之方式
    ，施用第二級毒品安非他命一次，嗣於同年十一月二十四日凌晨零時三十分許，
    為警在基隆市○○區○○路九十九巷十八號富國旅社三０三號房查獲，並扣得其
    所有之施用毒品器具吸食器乙組。經警採集尿液檢體送驗，始查悉上情。
二、案經基隆市警察局第一分局報告臺灣基隆地方法院檢察署檢察官呈請臺灣高等法
    院檢察署令轉臺灣士林地方法院檢察署檢察官偵查起訴。
    理  由
一、右揭犯罪事實，業據被告甲○○坦承不諱，而被告九十二年十一月二十四日凌晨
    零時三十分許為警採得之尿液檢體，先送基隆市衛生局以酵素免疫分析法、薄層
    層析法初驗結果，已呈安非他命陽性反應，再送國防部憲兵司令部刑事鑑識中心
    以氣相層析質譜儀分析法複驗結果，仍呈安非他命之陽性反應，有上開衛生局基
    衛檢字第０九二００一七四四０號檢驗成績書及鑑識中心九十三年三月三十日（
    九三）宇鑑字第０三六０七號鑑驗通知書各一紙在卷可稽（分見臺灣基隆地方法
    院檢察署九十二年度毒偵字第一一九一號卷第四三頁、臺灣士林地方法院檢察署
    九十三年度毒偵字第一三六號卷第二六頁），復有扣案之安非他命吸食器一組可
    證。綜上，被告自白於前揭時間、地點施用第二級毒品安非他命之犯行，堪認與
    事實相符。而被告前因施用毒品案件，經裁定送觀察、勒戒後，認無繼續施用之
    傾向，經臺灣士林地方法院檢察署檢察官於民國八十八年二月二十四日以八十八
    年度偵字第一六五０號不起訴處分確定，再因施用第二級毒品安非他命案件，經
    觀察、勒戒後，認有繼續施用毒品之傾向，先送強制戒治，並由臺灣士林地方法
    院檢察署檢察官聲請簡易判決處刑，嗣於八十八年十一月十五日，經本院以八十
    八年度湖簡字第三一三號判決處有期徒刑六月確定，有臺灣高等法院被告全國前
    案紀錄表、上開不起訴處分書及刑事判決附卷可考。本件被告三犯施用毒品事證
    明確，犯行堪以認定，應依法論科。
二、按毒品危害防制條例業於九十二年七月九日經總統令修正公布，而於本件被告行
    為後之九十三年一月九日生效施行，經核被告所為，本應係犯修正前毒品危害防
    制條例第十條第二項施用第二級毒品罪，而毒品危害防制條例經上開修正公佈後
    ，該條例第十條第二項之規定並無更易，經比較新舊法結果，被告所犯前開之罪
    ，依修正後之同法第十條第二項之規定，刑罰與修正前同條規定相同，並無不利
    ，是依刑法第二條第一項前段規定，自應適用修正後毒品危害防制條例第十條第
    二項之規定。核被告所為，係犯修正後毒品危害防制條例第十條第二項之施用第
    二級毒品罪。其施用前後持有第二級毒品安非他命之低度行為，應為施用之高度
    行為所吸收，不另論罪。末查被告前曾受如事實欄所載有期徒刑之執行完畢，有
    臺灣高等法院被告全國前案紀錄表可按，其受有期徒刑執行完畢後，五年內再犯
    本件有期徒刑以上之罪，為累犯，應依刑法第四十七條之規定加重其刑。爰審酌
    施用毒品雖屬個人自殘行為，然考量被告已三犯施用毒品案件，顯缺乏法治觀念
    ，且自制能力甚差，易受外界影響，亟需較長時間與原有生活環境隔離，方足以
    斷絕此足以導致精神障礙及生命危險之成癮性藥物，及其犯罪後坦承犯行等一切
    情狀，量處如主文所示之刑。扣案之安非他命吸食器一組，雖非專供施用毒品之
    器具，然為被告所有並供施用安非他命之用，為被告自承在卷，應依刑法第三十
    八條第一項第二款規定宣告沒收。
三、末查：被告於本案行為後，又於九十三年三月二日下午二時前之四日內，在不詳
    地點施用第二級毒品安非他命，為臺灣基隆地方法院檢察署檢察官以九十三年度
    毒偵字第四四八號聲請簡易判決處刑，而於九十三年四月五日繫屬於臺灣基隆地
    方法院（九十三年度易字第一０八號），有臺灣基隆地方法院檢察署九十三年度
    毒偵字第四四八號聲請簡易判決處刑書電腦繕本及臺灣高等法院被告全國前案紀
    錄表在卷可參。惟查，被告於本院審理供承：伊施用完本次之後，沒有想到要繼
    續施用毒品，但今年二月剛好在搬房子，有特別狀況，覺得很累才會另行起意要
    吸食毒品等語明確（見本院卷第四一頁），自難認被告於九十三年二月間之施用
    安非他命犯行與本件之施用安非他命犯行係基於概括犯意反覆為之，並無連續犯
    之裁判上一罪關係，從而，本院自得就被告本件之施用安非他命犯行予以審理，
    附此敘明。
據上論斷，應依刑事訴訟法第二百七十三條之一第一項、第二百九十九條第一項前段
，修正後毒品危害防制條例第十條第二項，刑法第二條第一項前段、第十一條前段、
第四十七條、第三十八條第一項第二款，判決如主文。
本案經檢察官謝榮林到庭執行職務。
中　　　華　　　民　　　國　　九十三　　年　　　八　　　月　　二十七　　日
                                    臺灣士林地方法院刑事第四庭
                                        法  官  許  碧  惠
右正本證明與原本無異。
如不服本判決應於送達後十日內向本院提出上訴狀。
                                      　書記官  陳  美  英
中　　　華　　　民　　　國　　九十三　　年　　　八　　　月　　二十七　　日
附錄本判決論罪科刑依據之法條：
修正後毒品危害防制條例第十條第二項：
　施用第二級毒品者，處三年以下有期徒刑。
